臺灣屏東地方法院刑事判決
111年度易緝字第17號
公  訴  人  臺灣屏東地方檢察署檢察官
被      告  蔡明原




上列被告因竊盜案件，經檢察官提起公訴（106年度偵字第2811
號），被告於準備程序期日就被訴事實為有罪之陳述，經合議庭
裁定由受命法官依簡式審判程序獨任審理，判決如下：
    主  文
乙○○犯結夥三人以上竊盜罪，處有期徒刑柒月。
    理  由
一、乙○○於民國105年8月20日23時許，應歐春成（業經判決確定
    ）之邀集，與黃清煌（已歿）、洪士傑及廖國良（均經判決
    確定），共同意圖為自己不法之所有，基於結夥三人以上竊
    盜之犯意聯絡，先前往不知情之鄭世文所承租，坐落於屏東
    縣○○鎮○○段0000地號土地上之工寮會合後，再由歐春成駕駛
    鄭世文所有之車牌號碼000-0000號自用小貨車（下稱涉案小
    貨車）搭載黃清煌，而乙○○駕駛車牌號碼000-0000號自用小
    客車搭載洪士傑及廖國良，一同前往甲○○所經營位於屏東縣
    ○○鄉○○路000號之「曾記薑母鴨店」。其等於同年月21日3時
    43分許抵達上址後，歐春成在涉案小貨車上等候，並由乙○○
    、黃清煌、洪士傑及廖國良下車徒手竊取上開店面前之七里
    香1盆，並搬運至歐春成駕駛之涉案小貨車後方車斗上得手
    ，旋由歐春成駕駛涉案小貨車搭載黃清煌離開。嗣甲○○發現
    前開七里香遭竊後報警處理，經警調閱監視錄影畫面，始循
    線查悉上情。
二、案經甲○○訴由屏東縣政府警察局潮州分局報告臺灣屏東地方
    檢察署檢察官偵查起訴。
　　理  由
一、按被告以外之人於審判外之陳述，雖不符刑事訴訟法第159
    條之1至之4等規定，惟經當事人於審判程序同意作為證據，
    法院審酌該言詞或書面陳述作成時之情況，認為適當者，亦
    得為證據，刑事訴訟法第159條之5第1項定有明文。查本判
    決以下所引用具傳聞性質證據之證據能力，檢察官、被告乙
    ○○於本院審理中均表示沒有意見（本院易緝卷第96至100頁
    ），本院審酌上開證據資料作成時之情況，並無任何違法取
    證之不適當情形，且對於被告涉案之事實具有相當之關聯性
    ，依刑事訴訟法第159條之5第1項之規定，認均具有證據能
    力。
二、事實認定：
　  上開事實，業據被告於偵訊及本院審理時均坦承不諱（偵卷
    第74至76頁；本院易緝卷第96、101頁），核與告訴人甲○○
    於警詢中之指訴，證人即共犯黃清煌、洪士傑、廖國良於警
    詢、偵訊及本院審理時之證述（警卷第12至25頁；偵卷第56
    至59、67至69頁；本院易字卷第107、130至132、217至221
    、224至225頁）大致相符，並有指認犯罪嫌疑人紀錄表、車
    輛詳細資料報表、通聯調閱查詢單，本院106年度易字第372
    號刑事判決、臺灣高等法院高雄分院108年度上易字第726號
    刑事判決，監視器畫面翻拍及現場蒐證照片等件在卷可憑（
    警卷第29至98、102頁；本院易字卷第376至385頁；本院易
    緝卷第63至74頁）。基上，堪認被告上開任意性自白核與客
    觀事實相符，可以採信。本案事證明確，被告犯行洵堪認定
    ，應依法論科。
三、論罪科刑：
　㈠按行為後法律有變更者，適用行為時之法律。但行為後之法
    律有利於行為人者，適用最有利於行為人之法律。刑法第2
    條第1項定有明文。查被告行為後，刑法第321條第1項業於1
    08年5月29日修正公布，並自同年月31日生效施行。修正前
    法定刑為：「6月以上5年以下有期徒刑，得併科新臺幣（下
    同）10萬元以下罰金」；修正後則規定：「6月以上5年以下
    有期徒刑，得併科50萬元以下罰金」，已有提高罰金刑刑度
    ，是修正前之規定較有利於被告，依上開規定，即應適用被
    告行為時即修正前之刑法第321條第1項規定論科。
  ㈡核被告所為，係犯修正前刑法第321條第1項第4款之結夥三人
    以上竊盜罪。被告與共犯歐春成、洪士傑、廖國良與黃清煌
    間，均有犯意聯絡及行為分擔，為共同正犯。
　㈢爰審酌被告：⒈不思以正當途徑獲取所需，為圖一己之私，恣
    意結夥三人竊取他人財物，漠視他人財產法益，法紀觀念薄
    弱，所為誠屬不應該；⒉犯後坦承犯行之態度；⒊國中畢業之
    智識程度；⒋入監前於夜市賣五金百貨，月收入約3、4萬元
    ；⒌離婚，育有2名未成年兒子，入監前與友人同住之家庭生
    活經濟狀況（本院易緝卷第101頁）等一切情狀，量處如主
    文所示之刑，以資懲儆。
四、沒收部分：
　　查本案被告與歐春成、黃清煌、洪士傑及廖國良所竊得之七
    里香1盆，最終係由歐春成駕駛涉案小貨車載運離開等情，
    業據證人洪士傑、廖國良於警詢及偵訊時證述甚明（警卷第
    16至23頁；偵卷第56至59頁），並經本院106年度易字第372
    號刑事判決、臺灣高等法院高雄分院108年度上易字第726號
    刑事判決確定在案，有前引判決附卷可參。而依本案卷內資
    料內容，並無證據證明被告上開竊盜犯行有取得任何犯罪所
    得，亦無從認定被告有分贓竊盜所得之款項，是被告就本案
    既無不法利得，自無犯罪所得應予宣告沒收或追徵之問題，
    爰不予宣告沒收或追徵其價額，附此說明。
據上論斷，應依刑事訴訟法第273條之1第1項、第299條第1項前
段，判決如主文。　　
本案經檢察官李仲仁提起公訴，檢察官吳紀忠、葉幸眞到庭執行
職務。
中　　華　　民　　國　　111 　年　　7 　　月　　29　　日
                  刑事第六庭  法  官  陳一誠
以上正本證明與原本無異。
如不服本判決應於收受判決後20日內向本院提出上訴書狀，並應
敘述具體理由；其未敘述上訴理由者，應於上訴期間屆滿後20日
內向本院補提理由書（均須按他造當事人之人數附繕本）「切勿
逕送上級法院」。　　　　　　　　　
中　　華　　民　　國　　111 　年　　8 　　月　　1 　　日
　　　　　　　　　　　　　　　書記官　陳佳迪
附錄本判決論罪科刑法條全文：
【108年5月29日修正前刑法第321條】
犯竊盜罪而有下列情形之一者，處6月以上、5年以下有期徒刑，
得併科新臺幣10萬元以下罰金：
一、侵入住宅或有人居住之建築物、船艦或隱匿其內而犯之者。
二、毀越門扇、牆垣或其他安全設備而犯之者。
三、攜帶兇器而犯之者。
四、結夥三人以上而犯之者。
五、乘火災、水災或其他災害之際而犯之者。
六、在車站、埠頭、航空站或其他供水、陸、空公眾運輸之舟、
    車、航空機內而犯之者。
前項之未遂犯罰之。